臺灣高等法院臺中分院刑事裁定　
110年度聲字第2876號
聲  請  人  臺灣高等檢察署臺中檢察分署檢察官     
受  刑  人  劉昆洲



上列聲請人因恐嚇取財等案件，受刑人數罪併罰有二裁判以上，
聲請定其應執行之刑（聲請案號：110年度執聲字第1330號），
本院裁定如下：
    主  文
劉昆洲所犯如附表所示各罪所處之刑，應執行有期徒刑壹年伍月
。
    理  由
一、聲請意旨略以：受刑人劉昆洲因恐嚇取財等數罪，先後經判
    決確定如附表，應依刑法第53條、第51條第5款規定，定其
    應執行之刑，爰依刑事訴訟法第477條第1項聲請裁定等語。
二、按裁判確定前犯數罪者，併合處罰之；數罪併罰有二裁判以
    上，宣告多數有期徒刑者，於各刑中之最長期以上，各刑合
    併之刑期以下，定其應執行之刑期，刑法第50條第1項前段
    、第53條、第51條第5款前段分別定有明文。次按數罪併罰
    之定應執行之刑，係出於刑罰經濟與責罰相當之考量，並非
    予以犯罪行為人或受刑人不當之利益，為一種特別的量刑過
    程，相較於刑法第57條所定科刑時應審酌之事項係對一般犯
    罪行為之裁量，為定應執行刑之宣告，乃對犯罪行為人本身
    及所犯各罪之總檢視，除應考量行為人所犯數罪反應出之人
    格特性，並應權衡審酌行為人之責任與整體刑法目的及相關
    刑事政策，在量刑權之法律拘束性原則下，依刑法第51條第
    5款之規定，採限制加重原則，以宣告各刑中之最長期為下
    限，各刑合併之刑期為上限，但最長不得逾30年，資為量刑
    自由裁量權之外部性界限，並應受法秩序理念規範之比例原
    則、平等原則、責罰相當原則、重複評價禁止原則等自由裁
    量權之內部抽象價值要求界限之支配，以使輕重得宜，罰當
    其責，俾符合法律授與裁量權之目的，以區別數罪併罰與單
    純數罪之不同，兼顧刑罰衡平原則（最高法院100年度台抗
    字第440號刑事裁定意旨參照）。再執行刑之酌定，審酌各
    罪間之關係時，宜綜合考量數罪侵害法益之異同、對侵害法
    益之加重效應及時間、空間之密接程度，各罪間之獨立程度
    較高者，法院宜酌定較高之執行刑，但仍宜注意維持輕重罪
    間刑罰體系之平衡。行為人所犯數罪係侵害不可替代性或不
    可回復性之個人法益者，宜酌定較高之執行刑。民國107年8
    月7日司法院院台廳刑一字第1070021860號函訂定並自即日
    生效之「刑事案件量刑及定執行刑參考要點」第24、25點規
    定可供參考。
三、經查，受刑人犯如附表所示之罪，各處如附表所示之刑，均
    經確定在案，有各該案件判決書及臺灣高等法院被告前案紀
    錄表在卷可稽。檢察官聲請定其應執行之刑，本院審核認聲
    請為正當，應予准許。爰審酌受刑人於110年11月25日以書
    面陳述對本件定應執行刑案件之意見（本院卷第103至107頁
    ），及受刑人所犯如附表所示各罪，犯罪態樣（施用第一級
    毒品罪、恐嚇取財罪）、犯罪時間、犯罪手段、情節等均非
    相同，各具獨立性，侵害法益均非屬不可替代性、不可回復
    性之個人法益，綜合考量上述犯罪性質上之差異及刑罰對策
    上之不同、各罪依其犯罪情節所量定之刑、受刑人違反之嚴
    重程度等，為整體非難評價，復參諸前揭所述之比例原則、
    責罰相當原則等自由裁量權之內部性界限等情，合併定其應
    執行之刑如主文所示。又受刑人所犯如附表編號1所示之罪
    ，固已執行完畢，有上開前案紀錄表在卷可查，惟此乃檢察
    官指揮執行時應予扣除已執行刑期之問題，與得否再裁定定
    其應執行刑無涉；至於受刑人於上開陳述意見狀指稱臺灣臺
    中地方法院108年度聲字第2230號定應執行刑裁定所列案件
    並未列入本件合併定應執行刑一節，按刑法第50條第1項前
    段所謂裁判確定，係指首先確定之「科刑判決」而言，亦即
    以該首先判決確定之日為基準，在該確定日期之前所犯各罪
    ，應依刑法第51條規定，定其應執行之刑，在該確定日期之
    後所犯者，即無與之前所犯者合併定執行刑之餘地。惟倘與
    他罪另符合數罪併罰者，仍得依前述法則處理。數罪併罰定
    應執行之刑，既有上揭基準可循，自無許任擇其中最為有利
    或不利於受刑人之數罪，合併定其應執行刑之理（最高法院
    109年度台抗字第1231號、108年度台抗字第1581號刑事裁定
    意旨參照）。本件如附表所示各罪，最早確定之「科刑判決
    」確定日期為107年3月7日（附表編號1），而臺灣臺中地方
    法院108年度聲字第2230號裁定所示各罪之犯罪日期均在107
    年3月7日之後，自無從與本件附表所示各罪合併定應執行刑
    ，受刑人此部分所指，顯有誤認，均附此敘明。
四、依刑事訴訟法第477條第1項，刑法第53條、第51條第5款，
    裁定如主文。
中　　華　　民　　國　　110 　年　　11　　月　　29　　日
        　　刑事第十庭    審判長法　官  陳  宏  卿
　　　　　　　　　　　　　　    法　官  楊  文  廣
 　　　　　　　　　　　　　　　 法　官  簡  芳  潔     
                     
以上正本證明與原本無異。     
如不服本裁定，得於收受送達後5日內向本院提出抗告書狀(須附
繕本)。因疫情而遲誤不變期間，得向法院聲請回復原狀。

                                書記官  廖  婉  菁

中　　華　　民　　國　　110 　年　　11　　月　　29　　日
附表：受刑人劉昆洲定應執行刑案件一覽表
編      號  1 2 罪      名  施用第一級毒品 恐嚇取財 宣  告  刑  有期徒刑1年 有期徒刑7月 犯 罪 日 期  106年8月8日 106年9月23日 偵 查 機 關 年 度 案 號  臺中地檢106年度毒偵字第 4618號 臺中地檢107年度偵字第9553、16346號 最後 事實審 法院 臺中地院 中高分院  案號 106年度訴字第2723號 109年度原上訴字第63號  判決 日期 106年12月26日 110年8月5日 確定 判決 法院 臺中地院 中高分院  案號 106年度訴字第2723號 109年度原上訴字第63號  確定 日期 107年3月7日 110年8月5日 是否為得易科罰金、易服社會勞動之案件  不得易科罰金 不得易服社會勞動 不得易科罰金 不得易服社會勞動 備      註  臺中地檢107年度執字第5888號（臺中地檢107年度執緝字第1360號，已執畢） 臺中地檢110年度執字第11233號